【裁判字號】    88,訴,1041
【裁判日期】    890110
【裁判案由】    毒品危害防制條例
【裁判全文】
臺灣臺南地方法院刑事判決                        八十八年度訴字第一四一號
    公  訴  人  臺灣台南地方法院檢察署檢察官
    被      告  丁○○
    指定辯護人  本院公設辯護人  甲○○
右列被告因毒品危害防制條例案件，經檢察官提起公訴 (八十八年度偵字第九八六六
號)，本院判決如左：
    主  文
丁○○連續販賣第二級毒品，累犯，處有期徒刑捌年陸月，褫奪公權陸年。
扣案如附表所示物品均沒收，編號一所示物品併銷燬之；新台幣（未扣案）貳萬伍仟
伍佰元沒收，如全部或一部不能沒收時，以其財產抵償之。
    事  實
一、丁○○曾於民國八十七年間因犯違反麻醉藥品管理條例罪，經台灣台中地方法院
    院判處有期徒刑四月，於八十八年二月一日執行完畢，竟仍不知悔改。復於基於
    販賣第二級毒品安非他命營利之概括犯意，自八十八年七月中旬起至同年八月六
    日下午二時許，先後十次在台中市○○路與樂業路口，向黃再家綽號「塔克」之
    男子購入二級毒品安非他命，每次以新台幣（以下同）一萬五千元購入半兩或以
    二萬五千元購入一兩，除供自己施用外，自同年七月中旬起至同年八月六日凌晨
    二時止，先後三次在台南縣永康市○○○街三十一巷三十九號「一八九」套房五
    ０八室丙○○租屋處，另五次在同市○○○街與中華路口，販賣安非他命予丙○
    ○施用，前七次每次售予半錢安非他命，每次各得款三千元，第八次售予一錢安
    非他命，得款四千五百元。嗣丙○○於同年八月七日凌晨四時三十分許，為警方
    查獲，警方因而循線在高雄市○○區○○路全家便利商店前查獲丁○○，扣得如
    附表所示物品。丁○○並向警方供出其安非他命係購自黃再家，警方乃於同年月
    七日下午四時許，在台中市○○○路五三六號三一一室逮獲黃再家，破獲其販賣
    安非他命犯行。
二、案經台南市警察局第二分局報請台灣台南地方法院檢察署檢察官偵查起訴。
    理  由
一、右揭事實，業據被告丁○○於警訊時及偵查中坦承不諱，核與證人丙○○於警訊
    時證述之買受情節及證人即承辦警員乙○○於審理中結證之查獲黃再家販賣安非
    他命情節均相符，並有如附表所示安非他命及販賣安非他命所用或預備供販賣用
    之物品扣案及黃再家之警訊筆錄影本乙份附卷足資佐證。且附表一所示物品，經
    本院送法務部調查局鑑定結果，其成分確係甲基安非他命，亦有該局檢驗通知書
    乙份附卷足憑。又被告售予證人丙○○時，既有從中賺取價差，足見其確有確有
    營利之事實，亦足認定。被告於審理中雖翻異前供，矢口否認右揭犯行，辯稱：
    伊祇有吸用安非他命而已，並未販賣安非他命，伊在警訊之自白，係被刑求所致
    云云。惟查被告之警訊自白係出於其自由意志所為，警方並未對其刑求，此一事
    實，亦據警員乙○○於審理中結證無訛，是被告空言翻異所辯上述乙節，即顯係
    事後畏罪卸責之詞，不足採信。罪證明確，被告犯行堪以認定。至被告所供販賣
    數量、價格及時間，與證人丙○○所證述者互有出入，本院審酌販賣時間部份，
    因被告所供購入時間，與其售出時間方屬相符，因認此部份以被告所供較為可採
    ，而販賣之數量、價格，應以證人丙○○所供者較符合其吸用所需，足以採信，
    併此敘明。
二、按安非他命係第二級毒品，為毒品危害防治第二條第二項第二款所明定。故核被
    告丁○○所為，係犯同條例第四條第二項之販賣第二級毒品罪。其先後八次犯行
    ，時間緊接，犯罪構成要件相同，顯係基於概括之犯意反覆為之，應依連續犯之
    規定論以一個販賣既遂罪，除法定本刑最重為無期徒刑部份依法不得加重外，其
    餘部份應法加重其刑。其持有安非他命之行為，應為販賣之高度行為所吸收，不
    另論罪。被告丁○○曾於民國八十七年間因犯違反麻醉藥品管理條例罪，經台灣
    台中地方法院院判處有期徒刑四月，於八十八年二月一日執行完畢，有本院刑案
    被告全國全案紀錄表一紙附卷可按，其於五年內再犯本件有期徒刑以上之罪，為
    累犯，除法定本刑最重為無期徒刑部份依法不得加重外，其餘部份應法遞加重其
    刑。又被告供出毒品來源而破獲黃再家之販賣犯行，應依法減輕其刑。其刑有加
    重及減輕，應先法先加重後減輕之。爰審酌被告已有違反麻醉藥品管理條例罪前
    科，仍不知悔改，復有販賣第二級毒品安非他命犯行，殘害他人身心健康至鉅，
    審理中復飾詞圖卸，惟販賣規模非鉅，所得僅二萬餘元等一切情狀，量處如主文
    所示之刑，並依其犯罪性質認有宣告褫奪公權之必要，予以宣告褫奪公權陸年，
    以昭炯戒。被告販賣所得二萬五千五百元，為其犯罪所得之財物，應依法宣告沒
    收，如全部或一部不能沒收時，以其財產抵償之。扣案之附表編號一所示之安非
    他命，係查獲之毒品，應依法宣告沒收併銷燬之之，編號二、三所示物品，則係
    被告販賣所用之物，編號四所示物品，為被告所有預備供販賣所用之物，均應依
    法宣沒收。
三、公訴意旨另以：被告於事實欄所示上開期間內尚有二次販賣安非他命犯行，惟訊
    據於審理中矢口否認有此部份犯行，證人丙○○於警訊時亦供稱被告僅販賣予伊
    上開八次，此外復查其他積極證據足證被告尚有此部份犯行，則自難憑被告警訊
    時之自白入罪，因認此部份被告被訴犯罪不能證明，惟公訴人認此部份與前揭有
    罪部份，有連續犯之裁判上一罪之關係，爰不另為無罪之諭知，並此敘明。
四、據上論斷，應依刑事訴訟法第二百九十九條第一項前段，毒品危害防治條例第四
    條第二項、第十七條、第十八條第一項、第十九條第一項，刑法第十一條前段、
    第五十六條、第四十七條、第三十八條第一項第二款、第三十七條第二項，判決
本案經檢察官王誠到庭執行職務。
中    華    民    國      八十九      年      一      月      十        日
                                  臺灣臺南地方法院刑事第二庭
                                      法  官  柯  顯  卿
附表：
編號  物    品    名      稱    數        量      備                    考
一    安非他命                  三包              驗餘淨重六八．七五公克
二    電子秤                    乙台              販賣安非他命用
三    分裝匙                    乙支              同右
四    空夾鍊袋                  十三個            被告所有預備供販賣安非
                                                  他命用
如不服本判決應於送達後十日內向本院提出上訴狀
附錄法條：
毒品危害防制條例第四條第二項
  製造、運輸、販賣第二級毒品者，處無期徒刑或七年以上有期徒刑，得併科新臺幣
  七百萬元以下罰金。


司法院資訊處製作；財團法人民間司法改革基金會備份。
